# 请教陈老师-票据贴现费用

提问人：liubin988513 时间：2011-12-24 14:50:58
陈老师，您好。请教一个问题。a企业 把应付票据转让给B企业购买钢材，但承担B企业使用该票据去贴现的利息【无论B企业是否贴现】 我觉得按照借款费用准则处理，应该计入财务费用。不知是否合适？？谢谢，同时祝陈老师圣诞节快乐，感谢一直无私帮助。
该贴已经同步到 liubin988513的微博

回答人：chenyiwei
可以这样理解。

提问人：airbit 时间：2012-08-28 13:01:27
回复 chenyiwei 的帖子
陈版，您好！
以前听说过“出票人承担贴息”好像涉及违规，是否有相关规定？ 且贴息发票抬头不是开给出票人，所得税和土增税是否需要调整？谢谢！

回答人：chenyiwei
似乎没有查到这个规定。但是现在随着金融创新的开展，金融产品越来越丰富，相关的限制应该会逐步放松和取消。但贴息发票抬头不是出票人，出票人仍然不能将其税前扣除。在所得税、土地增值税等方面还是需要调整的。